【裁判字號】    98,審訴,1486
【裁判日期】    980626
【裁判案由】    毒品危害防制條例
【裁判全文】
臺灣桃園地方法院刑事判決            98年度審訴字第1486號
公  訴  人  臺灣桃園地方法院檢察署檢察官
被      告  甲○○
上列被告因違反毒品危害防制條例案件，經檢察官提起公訴（98
年度毒偵字第1620、1393號），被告於本院準備程序進行中，就
被訴事實為有罪之陳述，經本院告知簡式審判程序意旨，並聽取
公訴人及被告之意見後，本院合議庭裁定改依簡式審判程序審理
，茲判決如下：
    主  文
甲○○施用第一級毒品，累犯，處有期徒刑柒月；又施用第二級
毒品，累犯，處有期徒刑柒月；又施用第一級毒品，累犯，處有
期徒刑捌月，扣案之第一級毒品海洛因壹包含袋（驗餘毛重零點
壹玖公克）沒收銷燬之，注射針筒壹支沒收；又施用第二級毒品
，累犯，處有期徒刑捌月；應執行有期徒刑貳年貳月，扣案之第
一級毒品海洛因壹包含袋（驗餘毛重零點壹玖公克）沒收銷燬之
，注射針筒壹支沒收。
    事實及理由
一、犯罪事實：緣甲○○前於民國82年間因違反麻醉藥品管理條
    例案件，經臺灣嘉義地方法院（下稱嘉義地院）判決分別判
    處有期徒刑4 月、5 年2 月，嗣經臺灣高等法院臺南分院判
    決駁回上訴，再上訴，經最高法院判決駁回上訴而確定；復
    於83年間因違反麻醉藥品管理條例案件，經嘉義地院判決判
    處有期徒刑6 月確定，上開各罪經嘉義地院以84年度聲字第
    4 號裁定應執行有期徒刑5 年5 月確定，於85年8 月21日縮
    短刑期假釋出監，嗣經撤銷假釋，尚餘殘刑3 年7 月24日；
    又於88年間因施用毒品案件，經本院以88年度毒聲字第586
    號裁定送觀察、勒戒後，因認無繼續施用毒品之傾向，於88
    年2 月25日執行完畢釋放出所，並經臺灣桃園地方法院檢察
    署檢察官以88年度偵字第2130號為不起訴處分確定；另於89
    年間因施用毒品案件，經嘉義地院以89年度毒聲字第1356號
    裁定送觀察、勒戒後，因認有繼續施用毒品之傾向，經嘉義
    地院以89年度毒聲字第1579號裁定令入戒治處所施以強制戒
    治，嗣經嘉義地院裁定停止戒治併付保護管束出所，於90年
    10月25日保護管束期滿，未經撤銷而視為執行完畢，該次施
    用毒品案件並經嘉義地院以89年度簡字第628 號判決判處有
    期徒刑6 月確定，並與上開殘刑3 年7 月24日接續執行，於
    94年1 月12日執行完畢（於本案構成累犯）。於96年間因施
    用第二級毒品案件，經本院以96年度易緝字第128 號判決判
    處有期徒刑6 月，減為有期徒刑3 月確定；於97年間再因施
    用第一、二級毒品案件，經本院以97年度審訴緝字第74號判
    決分別判處有期徒刑7 月、7 月確定，與上開減得之刑有期
    徒刑3 月經本院以98年度聲字第245 號裁定應執行有期徒刑
    1 年1 月確定（尚未執行完畢）。詎其仍不知悛悔，分別於
    下列時間、地點施用毒品，並分別為警查獲：
  (一)基於施用第一、二級毒品之犯意，於97年8 月10日為警採尿
    時起回溯26小時內之某時，在臺灣某不詳處所，施用第一級
    毒品海洛因1 次；另於97年8 月8 日22時許，在其位於桃園
    縣龍潭鄉○○路336 巷79弄12號居處內，施用第二級毒品甲
    基安非他命（起訴書誤載為安非他命）1 次。嗣於97年8 月
    10日因另案為警查獲，經其同意採集尿液送驗後，而悉上情
    。
  (二)基於施用第一、二級毒品之犯意，於98年3 月14日14時許，
    在設於桃園縣平鎮市○○路之某加油站廁所內，施用第一級
    毒品海洛因1 次；另於98年3 月14日23時30分許為警採尿時
    起回溯96小時內之某時，在臺灣某不詳處所，施用第二級毒
    品甲基安非他命（起訴書誤載為安非他命）1 次。嗣於98年
    3 月14日21時40分許，在桃園縣平鎮市○○路山頂段98號前
    為警查獲，並扣得第一級毒品海洛因1 包（驗前毛重0.2 公
    克，因鑑驗使用費失0.01公克，驗餘毛重0.19公克，含與毒
    品無法析離之包裝袋1 個）及其所有供其施用第一級毒品所
    用之注射針筒1 支（內已無毒品殘留）。
二、證據名稱：
  (一)被告甲○○於本院審理時之自白。
  (二)桃園縣政府警察局龍潭分局被採尿人尿液暨毒品真實姓名與
    編號對照表及台灣檢驗科技股份有限公司濫用藥物檢驗報告
    （尿液部分）各1 份。
  (三)桃園縣政府警察局龍潭分局被採尿人姓名編號對照表、台灣
    檢驗科技股份有限公司濫用藥物檢驗報告（尿液部分）、桃
    園縣政府警察局龍潭分局扣押筆錄、扣押物品目錄表、台灣
    檢驗科技股份有限公司濫用藥物檢驗報告（毒品部分）各1
    份及扣案之第一級毒品海洛因1 包（驗前毛重0.2 公克，因
    鑑驗使用費失0.01公克，驗餘毛重0.19公克，含與毒品無法
    析離之包裝袋1 個）、注射針筒1 支。
  (四)臺灣高等法院被告前案紀錄表1 份。
三、應適用之法條：刑事訴訟法第299 條第1 項前段、第273 條
    之1 第1 項、第310 條之2 、第454 條第1 項，毒品危害防
    制條例第10條第1 項、第2 項、第18條第1 項前段，刑法第
    11條、第47條第1 項、第38條第1 項第2 款、第51條第5 款
    。
四、如不服本判決，得自收受送達之翌日起10日內向本院提出上
    訴狀（應附繕本），其未敘述上訴理由者，應於上訴期間屆
    滿後20日內補提理由書狀於本院，上訴於臺灣高等法院。
本案經檢察官丁俊成到庭執行職務。
中    華    民    國    98    年    6     月    26    日
                  刑事庭        法  官  林靜梅
以上正本證明與原本無異。
                                書記官  施春祝
中    華    民    國    98    年    6     月    26    日
本案論罪科刑法條：
毒品危害防制條例第10條
施用第一級毒品者，處 6 月以上 5 年以下有期徒刑。
施用第二級毒品者，處 3 年以下有期徒刑。


司法院資訊處製作；財團法人民間司法改革基金會備份。
